【裁判字號】    98,交聲,1545
【裁判日期】    981231
【裁判案由】    違反道路交通管理處罰條例聲明異議
【裁判全文】
臺灣士林地方法院交通事件裁定        98年度交聲字第1545號
原處分機關  臺北市交通事件裁決所
異議人即    甲○○
受處分人
上列異議人即受處分人因違反道路交通管理處罰條例案件，對於
臺北市交通事件裁決所民國98年11月16日所為之處分（原處分案
號：北市裁罰字第裁22-AD0000000號）聲明異議，本院裁定如下
：
    主  文
異議駁回。
    理  由
一、按汽車駕駛人，行車速度，超過規定之最高時速，或低於規
    定之最低時速，除有第43條第1 項第2 款情形外，處新臺幣
    （下同）1,200 元以上2,400 元以下罰鍰，並記違規點數1
    點，道路交通管理處罰條例第40條、第63條第1 項第1 款定
    有明文。次按汽車駕駛人行車速度超過規定之最高速限或低
    於規定之最低速限者，當場不能或不宜攔截製單舉發者，得
    以設於一般道路至少於100 公尺前之固定或非固定式科學儀
    器取得證據資料證明其行為違規，記明車輛牌照號碼、車型
    等可資辨明之資料，以汽車所有人為被通知人製單舉發，此
    見同條例第7 條之2 第1 項第7 款、第2 項第9 款、第3 項
    、第4 項規定即明。
二、原處分意旨略以：異議人即受處分人甲○○於98年10月4 日
    12時14分許，駕駛車牌號碼5488-DL 號自用一般小客車（下
    稱上開自小客車），行經限速時速50公里之大度路三段（往
    臺北）時，經移動式雷達感應測速照相測得時速64公里，超
    速14公里，行車超過規定之最高時速未滿20公里，為警依採
    證照片逕行舉發超速違規，爰依道路交通管理處罰條例第40
    條、第63條第1 項第1 款之規定，裁處罰鍰1,600 元併記違
    規點數1 點。
三、聲明異議意旨略以：該路段之分隔島上雖有設置警告標誌，
    惟該標誌所指是前方裝置之固定式測速照相機而言，其於該
    告示牌後短短不到200 公尺路段又另設一測速照相機，實有
    偷拍之嫌，易惹民怨，應待改善云云。
四、經查：異議人甲○○所有之上開自小客車，於98年10月4 日
    12時14分許，行經大度路三段（往臺北）處，因「經移動式
    雷達式測速照相儀器測得行車時速為64公里、限速50公里、
    超速14公里」之違規，經警逕行舉發之事實，有臺北市政府
    警察局北市警交大字第AD0000000 號舉發違反道路交通管理
    事件通知單、違規採證照片各1 紙在卷可稽，此部分事實應
    堪認定。至異議人雖以前詞置辯，惟查：本件違規採證地點
    前方135 公尺已依法設置「限速50公里」之標誌及標示有「
    『常』有測速照相請依速限行駛」之告示牌，有臺北市政府
    警察局北投分局98年12月7 日北市警投分交字第0983242480
    0 號函暨檢附之大度路、中央北路口設有速限標誌及常有測
    速照相請依速限行使標示牌之照片1 張附卷可憑。觀該上開
    相片所示，該標誌、標示牌確實設於大度路3 段中央分隔島
    之紅綠燈桿上，清楚易辨識，其已明確提醒用路人應依照道
    路速限標誌行駛，以確保交通安全，而該「常」字更已表明
    該路段所設之測速照相器應不只乙架，再參以標示牌之設立
    ，無非在促請駕駛人注意不得超速行駛，此係善意之提醒，
    異議人身為駕駛人，理應藉此清楚注意及遵守該路段速度限
    制之規定，非僅係於有設立「前有測速照相」告示牌處即遵
    守交通規則，於未有測速照相之處即存有僥倖心態而不予遵
    循，從而異議人執詞為如上之主張，洵無足採。
五、綜上所述，本件事證明確，異議人所辯並非可採，其違規行
    為堪予認定。從而，原處分機關依道路交通管理處罰條例第
    40條、第63條第1 項第1 款之規定，裁處異議人罰鍰1,600
    元，並記違規點數1 點，核無違誤，異議人猶執前詞聲明異
    議，為無理由，應予駁回。
據上論斷，應依道路交通案件處理辦法第19條，裁定如主文。
中    華    民    國    98    年    12    月    31    日
                        交通法庭法  官  高雅敏
以上正本證明與原本無異。
如不服本裁定應於送達後5日內向本院提出抗告狀。
                                書記官  陳映羽
中    華    民    國    98    年    12    月    31    日


司法院資訊處製作；財團法人民間司法改革基金會備份。
